LUÍS FELIPE DE J. SOARES

Desenvolvedor Front-end | Designer Gráfico | Gestor Financeiro





🕓 (34)9 9203-8802 🛮 soares.lfj@outlook.com 🤀 <u>Meu portifólio (clique aqui)</u>

RESUMO PROFISSIONAL

Com uma sólida experiência de mais de 3 anos na gestão financeira do Colégio Objetivo Uberaba, eu aliei minha visão estratégica de negócios com o desenvolvimento de soluções tecnológicas. Minha trajetória se destaca na criação de projetos internos que visam a praticidade, a automação e a otimização de processos, gerando valor e eficiência para a organização.

Além da minha atuação na empresa, dedico-me a projetos como freelancer, onde transformo ideias complexas em experiências digitais funcionais e visualmente atraentes. Sou apaixonado por resolver problemas através da tecnologia e busco constantemente aplicar minha expertise para desenvolver soluções eficientes e de alto impacto.

OBJETIVOS

Especialista multifacetado, unindo a criatividade do Design Gráfico com a lógica do Desenvolvimento Front-end. Tenho proficiência em tecnologias como HTML5, CSS3 e JavaScript, e a minha base em Gestão Financeira me capacita a tomar decisões estratégicas e eficientes, criando projetos que são visualmente impactantes e financeiramente sólidos.

FORMAÇÃO

2023 - ATUAL | BACHARELADO EM ADMINISTRAÇÃO (CURSANDO)

Instituto Federal do Triângulo Mineiro

2020 - 2022 | TECNÓLOGO EM DESENVOLVIMENTO DE SISTEMAS

SENAI MG

EXPERIÊNCIA

2022 - ATUAL | ANALISTA FINANCEIRO

OBJETIVO UBERABA

- · Gerencio processos financeiros e operacionais, garantindo a otimização de recursos e alinhamento com os objetivos estratégicos.
- Desenvolvi sistemas personalizados para automação de tarefas administrativas e financeiras, reduzindo custos operacionais.
- · Lidero equipes interdisciplinares, promovendo treinamentos e melhoria contínua nos processos internos.
- · Criação e análise de dashboards com Power BI para acompanhamento de indicadores de performance (KPIs).

2022 - ATUAL | DESENVOLVEDOR

OBEJTIVO UBERABA

- · Criação de sistema de controle financeiro para cantina escolar
- · Desenvolvimento Web do site da empresa
- · Projetos para instagram
- Desenvolvi sistemas de gestão financeira para otimização

PROJETO PESSOAL / FREELANCE

Desenvolvedor Web

- Desenvolvimento de sistema web para cantina escolar com login de responsáveis, saldo por aluno, PDV e integração com planilhas Google e Google Drive.
- Criação de formulários personalizados com validação de CPF e upload de documentos.
- Tecnologias utilizadas: HTML, CSS, JavaScript, Google Apps Script.

2022 - 2022 | ESTÁGIARIO EM MARKETING

P&P Pisos e Persianas

- Criação de templates para instagram
- · Desenvolvimento do site da loja
- Social Mídia

HABILIDADES TÉCNICAS

- Desenvolvimento de Software: HTML5, CSS3, JavaScript, C#, .NET, PHP, Google Apps Script, Responsividade, UI/UX Básico
- Ferramentas: Git, GitHub, VS Code, SQL, My SQL, MariaDB
- Gestão Financeira: Análise Financeira, Otimização de Processos, Orçamento, Power BI, Excel, Google Sheets

DIFERENCIAIS

- Interesse constante em aprender novas tecnologias
- Boa comunicação e colaboração em equipe
- · Participação ativa em projetos reais de impacto direto

IDIOMAS

PORTUGUÊS (NATIVO) INGLÊS (BÁSICO, COM FOCO EM LEITURA TÉCNICA)